臺灣高等法院高雄分院刑事裁定　　　　100年度交抗字第272號
抗　告　人
即受處分人　李正鈞
上列抗告人因聲明異議案件，不服臺灣高雄地方法院中華民國10
0 年10月13日裁定（100 年度交聲字第1812號），提起抗告，本
院裁定如下：
    主  文
抗告駁回。
    理  由
一、本件抗告意旨略以：伊當時確係黃燈無害通過，並非闖紅燈
    。本件員警為求分紅利及業績，即行開單告發，此自其舉發
    通知單上誤載地點為「郭化路」即明，原審駁回異議實為不
    當。為此，提起抗告，請撤銷該罰單等語。
二、原處分意旨略以：異議人即受處分人李正鈞於民國（下同）
    100 年3 月12日16時29分許，駕駛車號YC2-875 號重機車，
    行經屏東縣潮州鎮○○路、敦化路有燈光號誌管制之交叉路
    口闖紅燈，拒絕停車接受稽查而逃逸，經警拍照採證，逕行
    舉發，爰依道路交通管理處罰條例第53條第1 項、第60條第
    1 項之規定，分別為如附表所示之裁處等語。
三、按「汽車駕駛人，行經有燈光號誌管制之交岔路口闖紅燈者
    ，處新臺幣1,800 元以上5,400 元以下罰鍰」；「汽車駕駛
    人，駕駛汽車有違反本條例之行為，經交通勤務警察或依法
    令執行交通稽查任務人員制止時，不聽制止或拒絕停車接受
    稽查而逃逸者，除按各該條規定處罰外，處新臺幣3,000 元
    以上6,000 元以下罰鍰」；「汽車駕駛人有第60條第1 項情
    形者，除依原條款處罰鍰外，並記違規點數1 點」；「汽車
    駕駛人有第53條第1 項情形者，除依原條款處罰鍰外，並記
    違規點數3 點」道路交通管理處罰條例第53條第1 項、第60
    條第1 項、第63條第1 項第1 款、第3 款，分別定有明文。
四、經查：
  (一)抗告人如附表所示之違規事實，已據舉發之員警當場拍攝採
    證照片2 張在卷為證（見原審卷第59頁）；證人即舉發之員
    警潘賢明並於原審審理時到庭證稱：「這2 張照片其中1 張
    顯示異議人騎機車闖紅燈，另1 張顯示他不服取締逃逸。當
    時我和同事執行交通勤務，二人都看到路口燈號已經紅燈了
    ，異議人才騎機車通過停止線進入路口，迎面過來，我立刻
    拍照採證，拍到第1 張照片（即原審卷第59頁編號2 ），我
    同事負責攔停，我們站到機車道上，我同事吹哨子並用手勢
    攔他，異議人在距離約50公尺處已經看見我們，就開始往道
    路中線閃，並加速繞過我們，拒絕停車而逃逸，我轉身朝他
    背面拍照採證，拍到第2 張照片（即原審卷第59頁編號1 ）
    。因為是看見異議人闖紅燈後才會開始拍照，所以只拍到他
    闖紅燈進入路口的照片，不可能拍到進入路口前的照片，但
    我確定異議人是在燈號已經紅燈後，才通過停止線進入路口
    ，並非黃燈時進入路口。且當時光線良好，沒有障礙物，視
    線正常，我當時有戴眼鏡，視力可達1.0 ，我確定看見異議
    人在紅燈後才通過停止線進入路口。而且從照片上也可以看
    出當時路口兩端車子都已在停止線前停等紅燈，只有異議人
    1 部機車還在行駛。另外比較2 張照片可以看出，異議人闖
    紅燈騎過來時是騎在車道中間，但繞過我們時，是閃往道路
    中線而騎在分向線上。我們攔檢點距離路口約100 公尺，我
    和同事都穿警察制服，站在看的到的地方，沒有躲在隱蔽物
    後面，是長官說那邊常有人闖紅燈，要我們去取締，並沒有
    取締業績的問題」等語甚詳（見原審卷第66至70頁）。經核
    證人潘賢明上開所述與卷附2 張採證照片所示情形相符；參
    以該違規地點視野開闊，並無障礙物遮蔽視線，且當日係白
    天，天氣狀況良好，此有上開照片可憑，證人應無視線上之
    誤差可能；且證人潘賢明係依法執行職務之警員，與抗告人
    並無何怨隙，衡情並無設詞誣指抗告人違規之必要，其上開
    所證述情節應非虛妄，堪以採信。抗告人所指黃燈無害通過
    云云，實非有據。
  (二)抗告人指員警係基於分紅利、業績而舉發云云，僅為抗告人
    猜測之詞，尚非有據；且員警縱有行政業績考量，當無甘冒
    遭受刑罰追訴之風險而無中生有，胡亂舉發致得不償失之必
    要；又抗告人所指舉發通知單上誤載發生地點「郭化路」一
    節，經原審以100 年度交聲字第1447、1448號裁定撤銷發回
    高雄市政府交通局後，經舉發單位重行製發舉發違反道路交
    通管理事件通知書後，合法送達抗告人，再由裁決機關裁處
    等情，有原審法院100 年度交聲字第1447、1448號裁定書、
    通知單、送達證書等附卷足憑（見原審卷第12、13頁、第60
    至62頁）。抗告人此部分所指，亦非有據。
五、綜上所述，原裁定以原處分機關依道路交通管理處罰條例第
    53條第1 項、第60條第1 項、第63條第1 項第1 款、第3 款
    之規定，分別為附表所示之裁罰，並無違誤，認抗告人之聲
    明異議為無理由而予駁回。經核並無違誤，抗告人提起抗告
    ，為無理由，應予駁回。
據上論結，應依道路交通事件處理辦法第24條，刑事訴訟法第41
2 條，裁定如主文。
中    華    民    國   100    年    11    月    24    日
                  刑事第十庭    審判長法  官  陳中和
                                      法  官  蔡國
                                      法  官  林水城
以上正本證明與原本無異。
不得再抗告。
中    華    民    國   100    年    11    月    24    日
                                      書記官  蔡佳君
附表：
┌─┬───────┬──────┬──────┬──────┬────────┐
│編│              │  違規時間  │            │            │                │
│  │裁決日期及案號├──────┤  違規事實  │  處罰依據  │   所處行政罰   │
│號│              │  違規地點  │            │            │                │
├─┼───────┼──────┼──────┼──────┼────────┤
│1 │100 年8 月2 日│100年3月12日│駕車行經有燈│道路交通管理│罰鍰新臺幣1,800 │
│  │高市交裁字第裁│16時29分    │光號誌管制之│處罰條例第53│元，並記違規點數│
│  │32-V00000000號├──────┤交叉路口闖紅│條第1 項    │3 點。          │
│  │              │屏東縣潮州鎮│燈。        │            │                │
│  │              │中山路與敦化│            │            │                │
│  │              │路口        │            │            │                │
├─┼───────┼──────┼──────┼──────┼────────┤
│2 │100 年8 月2 日│100年3月12日│違反道路交通│道路交通管理│罰鍰新臺幣3,000 │
│  │高市交裁字第裁│16時29分    │管理處罰條例│處罰條例第60│元，並記違規點數│
│  │32-V00000000號├──────┤之行為，拒絕│條第1 項    │1 點。          │
│  │              │屏東縣潮州鎮│停車接受稽查│            │                │
│  │              │敦化路      │而逃逸。    │            │                │
│  │              │            │            │            │                │
└─┴───────┴──────┴──────┴──────┴────────┘